臺灣臺中地方法院民事判決　九十年度訴字第二九六四號
　　原　　　告　瑞聯天地Ａ區管理委員會
　　法定代理人　甲○○
　　被　　　告　丙○○
　　法定代理人　乙○○
　　訴訟代理人　丁○○
　　　　　　　　戊○○
右當事人間請求損害賠償事件，本院判決如左：
    主      文
被告應連帶給付原告新臺幣壹佰零玖萬零捌佰壹拾玖元，及自民國九十年十月九日起
至清償日止，按週年利率百分之五計算之利息。
訴訟費用由被告連帶負擔。
本判決於原告以新臺幣拾陸萬元為被告預供擔保後，得假執行。但被告衛鄉保全股
份有限公司如於假執行程序實施前，以新臺幣壹佰壹拾萬元為原告供擔保後，得免為
假執行。
    事      實
甲、原告方面：
  一、聲明：除假執行供擔保金額外，餘如主文所示。
  二、陳述：被告丙○○自民國八十五年九月二十三日起至八十九年六月三十日止，
      受僱於被告衛鄉保全股份有限公司（下稱衛鄉公司）擔任職員，並經衛鄉公司
      指派至原告社區（瑞聯天地Ａ區大樓）擔任總幹事，負責代收原告社區住戶所
      繳交予原告之管理費工作。詎被告丙○○竟意圖為自己不法所有，自民國八十
      八年七月一日起至八十九年六月三十日止，在其任職期間內，連續利用代原告
      向社區住戶收取管理費之機會，將其業務上所收取而屬原告所有之管理費合計
      新臺幣（下同）一百零九萬零八百一十九元侵占入己。嗣因被告丙○○離職時
      未辦理移交，始查悉上情，被告丙○○並經臺灣臺中地方法院檢察署檢察官提
      起公訴，而經法院判刑在案。被告丙○○為被告衛鄉公司之受僱人，其利用職
      務上機會，侵占原告之管理費，致原告受有損害，爰依民法第一八四條第一項
      前段及第一八八條第一項之規定，訴請被告連帶賠償。
  三、證據：提出內政部營建署、臺中市政府、西屯區公所相關函文、經費收支短少
      明細表（含各月份收支報告表）、存摺內頁各一份為證（均為影本）。
乙、被告丙○○方面：未於最後言詞辯論期日到場，據其先前所為聲明及陳述，分述
    如左。
  一、聲明：原告之訴駁回。
  二、陳述：對原告上開主張及所侵占款項之數額為一百零九萬零八百一十九元並不
      爭執，惟刑事部分現正上訴二審中，並已由公司出面協商和解事宜。
丙、被告衛鄉保全股份有限公司方面：未於最後言詞辯論期日到場，據其先前所為聲
    明及陳述，分述如左。
  一、聲明：原告之訴及假執行之聲請均駁回。如受不利之判決願供擔保請准宣告免
      為假執行
  二、陳述：對被告丙○○為被告衛鄉公司之員工，並派駐原告大樓擔任總幹事一節
      並不爭執，惟被告丙○○所侵占之款項數額，應由被告丙○○先行確認後，被
      告衛鄉公司始能處理。
丁、本院依職權調取台灣臺中地方法院檢察署八十九年度偵緝字第七四一號偵查卷及
    本院九十年度易緝字第五七七號刑事判決到院參辦。
    理      由
一、程序方面：
    （一）本件原告起訴時之法定代理人原為宋依親，惟已於民國九十年十月份變更
          法定代理人為甲○○，此有原告九十年十月份第一次臨時會議記錄一份在
          卷足稽，原告法定代理人甲○○聲明承受訴訟，於法並無不合。
    （二）原告起訴原請求被告等應連帶給付壹佰壹拾壹萬貳仟佰伍拾陸元及自起
          訴狀繕本送達之翌日起至清償日止，按週年利率百分之五計算之利息。嗣
          則改請求被告應連帶給付壹佰零玖萬零捌佰壹拾玖元及自起訴狀繕本送達
          之翌日起至清償日止，按週年利率百分之五計算之利息（見本院九十一年
          四月二十二日言詞辯論筆錄）。核屬不變更訴訟標的所為訴之聲明減縮，
          爰予准許。
    （三）被告未於最後言詞辯論期日到場，核無民事訴訟法第三百八十六條各款所
          列情形，爰依原告之聲請，由其一造辯論而為判決。
二、本件原告起訴主張：被告丙○○自民國八十五年九月二十三日起至八十九年六月
    三十日止，受僱於被告衛鄉公司，並經衛鄉公司指派至原告社區（瑞聯天地Ａ區
    大樓）擔任總幹事，負責代收原告社區住戶所繳納予原告之管理費工作。詎被告
    丙○○竟意圖為自己不法所有，而自民國八十八年七月一日起至八十九年六月三
    十日止，在其任職期間內，連續利用其代原告向社區住戶收取管理費之機會，將
    其業務上所持有而為原告所有之管理費合計一百零九萬零八百一十九元侵占入己
    。嗣因被告丙○○離職時未辦理移交，始查悉上情，被告丙○○並經臺灣臺中地
    方法院檢察署檢察官提起公訴，且經法院判處罪刑在案。被告丙○○為被告衛鄉
    公司之受僱人，其利用職務上機會，侵占原告之管理費，致原告受有損害，爰依
    民法第一八四條第一項前段及第一八八條第一項之規定，訴請被告連帶賠償等語
    。被告丙○○對原告上開主張及其侵占之款項數額為一百零九萬零八百一十九元
    並不爭執，惟聲稱刑事部分現正上訴二審中，並已由公司出面協商和解事宜。另
    被告衛鄉公司對被告丙○○為被告衛鄉公司之員工，並派駐原告大樓擔任總幹事
    一節亦不爭執，惟對被告丙○○所侵占之款項數額，認應由被告丙○○先行確認
    後，伊公司始能處理等語。
三、查原告上開主張業據其提出經費收支短少明細表（含各月份收支報告表）及存摺
    內頁各一份為證，且為被告丙○○所不爭執。另被告丙○○因上開業務侵占犯行
    ，而經台灣臺中地方法院檢察署檢察官以八十九年度偵緝字第七四一號提起公訴
    ，並經本院以九十年度易緝字第五七七號刑事判決判處有期徒刑十月一節，亦經
    本院依職權調取台灣臺中地方法院檢察署八十九年度偵緝字第七四一號偵查卷及
    本院九十年度易緝字第五七七號刑事判決各一份，核閱相符。足證原告確有因被
    告衛鄉公司之受僱人即被告丙○○之業務侵占行為，而受有壹佰零玖萬零捌佰壹
    拾玖元之損失。
四、按因故意或過失，不法侵害他人之權利者，負損害賠償責任。又受僱人因執行職
    務，不法侵害他人之權利者，由僱用人與行為人連帶負損害賠償責任。民法第一
    百八十四條第一項前段、第一百八十八條第一項前段分別定有明文，被告丙○○
    係被告衛鄉公司之受僱人，其因執行職務而不法侵害原告之權利，則被告衛鄉公
    司自應與被告丙○○負連帶賠償之責任。
五、綜上所述，原告依侵權行為之法律關係，訴請被告連帶給付壹佰零玖萬零捌佰壹
    拾玖元，及自九十年十月九日（即起訴狀繕本送達之翌日）起至清償日止，按週
    年利率百分之五計算之利息，為有理由，應予准許。另原告及被告街衛鄉公司分
    別陳明願供擔保，請准宣告假執行或免為假執行，經核均無不合，爰分別酌定相
    當擔保金額併宣告之。
六、據上論結，本件原告之訴為有理由，依民事訴訟法第三百八十五條第一項前段、
    第八十五條第二項、第三百九十條第二項、第三百九十二條，判決如主文。
中　　　華　　　民　　　國　　九十一　　年　　　五　　　月　　三十一　　日
                                臺灣臺中地方法院民事第三庭
~B法　　　官　林宗成
右為正本係照原本作成
如對本判決上訴，須於判決送達後廿日內向本院提出上訴狀。
中　　　華　　　民　　　國　　九十一　　年　　　五　　　月　　三十一　　日
~B法院書記官
